【裁判字號】    92,易,1318
【裁判日期】    920725
【裁判案由】    竊盜
【裁判全文】
臺灣高雄地方法院刑事判決                        九十二年度易字第一三一八號
    公  訴  人  臺灣高雄地方法院檢察署檢察官
    被      告  甲○○
右列被告因竊盜案件，經檢察官提起公訴（九十二年度偵字第三八五七號），本院判
決如左︰
    主  文
甲○○竊盜，處有期徒刑貳月，如易科罰金，以參佰元折算壹日。
    事  實
一、甲○○前於民國八十四年間因犯竊盜案件，經本院於八十四年九月二十一日以八
    十四年易字第四五三○號判決罰金六千元，如易服勞役，以三百元折算一日確定
    ，並於八十四年十一月十五日繳清罰金，雖不構成累犯，但竟不知悛悔，謹慎言
    行。於九十二年二月十二日二十一時十分許，與友人丙○○一同前往位於高雄市
    三民區○○○路二八六號之「寶璽百貨有限公司」所經營之「小北百貨」河北店
    內欲購買物品，甲○○竟基於意圖為自己不法所有之犯意，至彩妝架上竊取品牌
    ︰「花頌５００型」之口紅二支（單支售價︰新台幣一百五十元，二支共三百元
    ），分別握於手中，步行設置於出口之收銀台旁後，趁店員不注意之際，立即往
    外奔逃，因經過門口，因大門之防竊警鈴響起，店員丁○○等三位店員亦均追趕
    至外，一直追至忠孝一路四七三巷之巷內始攔下甲○○。
二、案經高雄市政府警察局三民第一分局報請台灣高雄地方法院檢察署檢察官偵查起
    訴。
    理  由
一、訊據被告甲○○固坦承於前開時間至小北百貨河北店內購物，並有拿前開品牌口
    紅二支至店門外之情無訛，惟矢口否認有何竊盜犯行，辯稱︰伊當時雖拿口紅到
    店門外，但是要去選購擺在店門外衛生紙及特價商品，伊是第一次去小北百貨不
    知道店內商品要結帳後才可以帶出店外，並未留意到防竊盜器響起，且伊到店外
    僅是走的比較快，並不是用跑，當時並是伊主動要求報警云云。
二、然查︰
（一）前開犯罪事實，業據證人即店員丁○○、張雅蕙證述明確，證人丁○○證稱︰
      伊是小北百貨河北店的店員，當天在店內聽到防竊警鈴響起，伊就看見一名女
      子往外跑，伊即跟著追出去，另有一名女同事也一起追出去，一直追到隔壁巷
      子裡才追到被告，被告停下來從上衣外套拿出口紅並說東西還伊，但伊表示要
      依店內規定處理，就將被告帶回店裡交由店內主任處理等情甚明，與證人張雅
      蕙證述：伊為小北百貨河平店店員，店外是有陳列一些商品，若客人要買店外
      的物品會先將店內尚未結帳物品置於櫃臺，在到外面選購，之後回店內一起結
      帳，伊當天負責外場補貨人員，當時伊站在門口收銀台旁正在補貨，就聽見收
      銀台旁邊的出口防竊器響起，伊以為被告買的物品忘記消磁就跑出去要請被告
      回來，同事丁○○當時也一起追出去，一直追到店旁一條巷子裡才追到被告，
      追到被告時，被告就拿出口紅表示不要，要還給伊與丁○○，叫伊等人不要抓
      他，但伊與丁○○表示要回店內由主管處理，伊等人並無權處理，才將被告帶
      回等語明確（分別見警卷第五頁及其背面，偵查卷第十二頁背面至第十三頁、
      第十七頁背面至第十八頁）。
（二）並據被告於本院調查時陳稱：當天伊前往購買日常用品，有提一籃子，籃子放
      在口紅架處等語，是被告如有提店內為客人所準備之籃子，為何不將所欲購買
      之口紅二支均置於購物籃內，竟將二支口紅握於手中再至店外選購物品，既未
      提籃子，手中又握著口紅，如何選購其他物品，是被告所陳，顯與常理不符，
      另證人即被告男友丙○○在庭證稱：並未見到被告走出店外，亦未聽見任何警
      鈴聲等語（見本院九十二年七月九日審理筆錄），顯見證人丙○○對於當時情
      形如何並不清楚，是證人丙○○之證述尚難為有利於被告之認定，附此說明。
（三）且經檢察官前往現場勘驗，前開小北百貨前方為林森一路，面對馬路右側為忠
      孝一路四七三巷巷子，左側則為河北路，收銀台左右二側分別設立出入口，且
      有設置攝影機及防盜感應門，且大門外之騎樓處均有陳列物品，僅留有約供一
      人通行之通道，有現場勘驗圖一紙，及相片八幀在卷可憑，而被告確實於前開
      日期二十一時二分四秒許，與友人丙○○出現在店內選購商品，且於是日二十
      一時五分五十六秒許，一名穿著牛仔褲、深色上衣女子從店內跑出店外，並往
      門口林森一路馬路上右轉跑出（右轉處有停放機車），隨之身後追出三名店內
      人員乙節，亦經本院勘驗小北百貨河北店所提出之當日錄影帶一捲，並製作勘
      驗筆錄一份在卷可憑，顯見被告並非步行出店外，而是以跑步方式離開，所跑
      方向則是往馬路上，亦非擺放貨品之騎樓處甚明，且被告並自承︰店內有人追
      出來是要追伊等情，是被告既陳稱當時是有店員追出，若被告是以步行行走，
      為何會遭追逐，所跑方向亦非被告所稱之該店排列貨品之騎樓處，而是往馬路
      上逃逸甚明，益徵被告於竊得二支口紅後，明知並未付帳，為順利隱瞞未付帳
      之情，即在通過大門竊盜感應器時，以奔跑方式離開，欲以此方式致店員不及
      追逐而順利竊得前開二支口紅甚明。
（四）此外，並有扣押物品目錄表、領結單、相片等資料均附卷可按。
（五）綜前說明，被告種種作為顯與常情相違，前開所辯均係事後卸責之詞，不足採
      信，本件事證明確，被告犯行洵堪認定。
三、核被告甲○○所為，係犯刑法第三百二十條第一項之竊盜罪。爰審酌被告前有竊
    盜前科，素行不佳，有台灣高等法院被告全國前案紀錄表一份在卷可按，竟不知
    悛悔，為圖短利，仍任意竊取他人財物之犯罪動機、目的，顯見被告毫無悔意，
    不知警惕，法制觀念甚為淡薄，自我約束能力顯有欠缺，所為行竊之方式、手段
    ，所行竊之物品之價值對被害人小北百貨所造成之損失，及所為對於社會治安造
    成之危害程度，及其犯後否認犯行，態度欠佳，並兼衡所得財物之價值甚低等一
    切情狀，認檢察官全程蒞庭具體求刑有期徒刑六月以上有期徒刑，顯然過重，爰
    依法量處如主文所示之刑，並諭知易科罰金之折算標準。
本案經檢察官乙○○到庭執行職務。
據上論斷，應依刑事訴訟法第二百九十九條第一項前段，刑法第三百二十條第一項，
第四十一條第一項，罰金罰鍰提高標準條例第一條前段、第二條，判決如主文。
中      華      民      國    九十二    年      七      月    二十五    日
                              臺灣高雄地方法院刑事第三庭
                                  法    官    程克琳
右正本證明與原本無異。
如不服本判決，應於判決送達後十日內，向本院提出上訴狀。
                                  書 記 官    梁瑜玲
中      華      民      國    九十二    年      七      月    二十五    日
【附錄本案論罪科刑法條】
刑法第三百二十條第一項︰
意圖為自己或第三人不法之所有，而竊取他人之動產者，為竊盜罪，處五年以下有期
徒刑、拘役或五百元以下罰金。
意圖為自己或第三人不法之利益，而竊佔他人之不動產者，依前項之規定處斷。
前二項之未遂犯罰之。


司法院資訊處製作；財團法人民間司法改革基金會備份。
